【裁判字號】    89,易,1603
【裁判日期】    890609
【裁判案由】    竊盜
【裁判全文】
臺灣板橋地方法院刑事判決                        八十九年度易字第一六０三號
    公  訴  人  臺灣板橋地方法院檢察署檢察官
    被      告  乙○○
右列被告因竊盜案件，經檢察官提起公訴（八十九年度偵字第四八０七號），本院判
決如左：
    主  文
乙○○竊盜，處罰金壹仟元，如易服勞役以佰元折算壹日。
    事  實
一、乙○○於民國（下同）八十九年三月二日上午十一時三十五分許，在家福股份有
    限公司臺北板橋分公司（以下稱家福公司）位於臺北縣板橋市○○路○段三一號
    地下一樓之家樂福量販店內，竟基於為自己不法所有之意圖，徒手竊取ENVY牌男
    用香水一瓶（價值新臺幣八百七十元），並將之藏置於外套口袋內，於得手後未
    付任何款項通過收銀臺時，經家福公司之員工甲○○發覺並報警而當場查獲。
二、案經臺北縣警察局海山分局報告臺灣板橋地方法院檢察署檢察官偵查起訴。
    理  由
一、訊據被告乙○○矢口否認有何被訴之竊盜犯行，辯稱：伊沒有要偷香水之意思，
    是忘記付帳云云。經查右開事實，業據證人即家福公司之員工甲○○於警訊時證
    陳屬實在卷（見偵查卷第四頁背面），復有臺北縣警察局贓物認領保管單乙紙在
    卷可資佐證，且被告於檢察官偵訊時業已供承於右揭時、地，將該瓶香水放入外
    套口袋內，未買其他東西就走出收銀臺等情無訛（見偵查卷第十四頁背面），是
    以被告先將該瓶香水放入口袋內，嗣未與收銀臺結帳付款即行離去，其不法所有
    之意圖彰然若明，故被告空言否認犯行，前揭所辯無非係事後圖卸刑責之詞，洵
    無可採。本件事證明確，被告犯行堪以認定，應予依法論科。
二、查被告乙○○意圖為自己不法之所有，竊取家福公司所有之商品，核其所為係犯
    刑法第三百二十條第一項之普通竊盜罪。爰審酌被告前無任何犯罪科刑之紀錄，
    其素行尚稱良好，及其犯罪之動機、目的、手段、所竊得財物之價值非鉅，與犯
    罪後猶飾詞諉卸刑責之態度等一切情狀，量處如主文所示之刑，並諭知易服勞役
    之折算標準，以資懲儆。
據上論斷，應依刑事訴訟法第二百九十九條第一項前段，刑法第三百二十條第一項、
第四十二條第二項，罰金罰鍰提高標準條例第一條前段、第二條，判決如主文。
本案經檢察官許智評到庭執行職務
中      華      民      國      八十九      年      六    月      九    日
                                臺灣板橋地方法院刑事第三庭
                                      法  官    陳志揚
右正本證明與原本無異。
如不服本判決，應於判決送達後十日內向本院提出上訴狀 (應附繕本) ，上訴於
臺灣高等法院。
                                      書記官    陳慶樹
中      華      民      國      八十九      年    六    月  十六    日
附錄本案論罪科刑法條全文：
刑法第三百二十條
  意圖為自己或第三人不法之所有，而竊取他人之動產者，為竊盜罪，處五年以下有
  期徒刑、拘役或五百元以下罰金。
  意圖為自己或第三人不法之利益，而竊佔他人之不動產者，依前項之規定處斷。
  前二項之未遂犯罰之。


司法院資訊處製作；財團法人民間司法改革基金會備份。
